Config:
  hfst:
    Gen: ../../../src/generator-gt-norm.hfst
    Morph: ../../../src/analyser-gt-norm.hfst
  xerox:
    Gen: ../../../src/generator-gt-norm.xfst
    Morph: ../../../src/analyser-gt-norm.xfst
    App: lookup

Tests:

  Verb - k'ajúu - ENGLISH : # CLASS_UU_STEM_2

     k'ajúu+V+INTERR+PAST: k'ajáawaa
     k'ajúu+V+INDIR+PAST: k'ajáawaan
     k'ajúu+V+REL+EVID: k'ajáawaas
     k'ajúu+V+NONFACT: k'ajáawang
     k'ajúu+V+PAST+NONFACT: k'ajáawaa.ang
     k'ajúu+V+INTERR+NEAR+FUT: k'ajáawang k̲asa'áa
     k'ajúu+V+NEAR+FUT: k'ajáawang k̲asa'áang
     k'ajúu+V+INTERR+VNEAR+FUT: k'ajáawang k̲asaasdláa
     k'ajúu+V+VNEAR+FUT: k'ajáawang k̲asaasdláang
     k'ajúu+V+CERT+REL: k'ajáaw'ahlans
     k'ajúu+V+INTS+PAST: k'ajáawaa'ahlang
     k'ajúu+V+CONT: k'ajáawaa'ahlanggaa
     k'ajúu+V+CTFACT+PRES: k'ajáawaa'ahlanggang
     k'ajúu+V+RFLX: k'ajáaw'ahl
     k'ajúu+V+NEG+INTERR+NEAR+FUT: k'ajáawang k̲asaa'áng
     k'ajúu+V+NEG+NEAR+FUT: k'ajáawang k̲asaa'ánggang
     k'ajúu+V+NEG+INTERR+VNEAR+FUT: k'ajáawang k̲asaasdlä'áng
     k'ajúu+V+NEG+VNEAR+FUT: k'ajáawang k̲asaasdlä'ánggang

